【裁判字號】    95,易,256
【裁判日期】    950630
【裁判案由】    竊盜
【裁判全文】
臺灣嘉義地方法院刑事判決               95年度易字第256號
    公  訴  人  臺灣嘉義地方法院檢察署檢察官
    被      告  甲○○
上列被告因竊盜案件，經檢察官提起公訴（九十五年度偵字第三
四三八號），本院合議庭裁定由受命法官獨任進行簡式審判程序
而為判決如下：
    主  文
甲○○攜帶兇器竊盜，未遂，累犯，處有期徒刑伍月，如易科罰
金以參佰元折算壹日。
    事  實
一、甲○○前於民國九十年間因詐欺案件，經本院九十一年度簡
    字第二八六號刑事簡易判決判處有期徒刑三月，如易科罰金
    以銀元三百元折算一日確定，九十一年九月五日執行有期徒
    刑完畢。詎仍不知悔改，意圖為自己不法之所有，於九十五
    年五月六日下午三時三十分許，持其向不知情之莊錦龍所借
    得、客觀上足以對人之身體及生命造成危害之兇器即裝置六
    角套頭電動螺絲起子一把（起訴書誤載為六角板手），至嘉
    義縣中埔鄉○○村○○路三九○號「佳祿育樂有限公司」，
    使用上開電動器具拆卸該處鐵皮屋鐵皮，欲入內竊取該公司
    所有之變電器一部。惟因該變電器體積及重量甚鉅，甲○○
    無法搬離，遂向不知情莊錦龍表達以新台幣（下同）三萬一
    千元出售之意，莊錦龍應允後，隨即通知所雇不知情之羅慶
    隆駕駛吊車前往該址，在吊車到場但仍未為任何吊載前，警
    方即於甲○○尚未得手之際據報到達現場查獲（起訴書誤載
    為得手）。
二、案經嘉義縣警察局中埔分局報告臺灣嘉義地方法院檢察署檢
    察官偵查起訴。
    理  由
一、本件被告甲○○所涉犯者為刑法第三百二十一條第一項第三
    款法定刑為「六月以上、五年以下有期徒刑」之加重竊盜罪
    ，非死刑、無期徒刑、最輕本刑為三年以上有期徒刑之罪或
    高等法院管轄第一審案件。本院行準備程序中，被告就被訴
    事實為有罪之陳述，經告知簡式審判程序之旨，並聽取檢察
    官及被告之意見後，本院爰依刑事訴訟法第二百七十三條之
    一第一項裁定由受命法官獨任進行簡式審判程序。因此，本
    件簡式審判程序之證據調查依刑事訴訟法第二百七十三條之
    二規定不受同法第一百五十九條第一項、第一百六十一條之
    二、第一百六十一條之三、第一百六十三條之一及第一百六
    十四條至第一百七十條規定之限制，此合先敘明。
二、上揭犯罪事實，迭據被告坦承不諱（警卷第三頁至第八頁調
    查筆錄，偵查卷第二十四頁訊問筆錄，本院卷第二十二頁審
    判筆錄），核與證人即被害人公司股東乙○○於警訊及偵查
    中所述失竊情節相符（警卷第九頁至第十頁調查筆錄，偵查
    卷第二十一頁訊問筆錄），復為證人即在場目擊之莊錦龍、
    林秋山、羅慶隆於警訊及偵查中供述無訛（警卷第十一頁至
    第十九頁調查筆錄，偵查卷第二十一頁至第二十三頁訊問筆
    錄），另有被害報告一份、現場照片四張等在卷可按（警卷
    第二十五頁至第二十七頁）。因之，被告自白核與事實相符
    ，事證明確，其犯行堪予認定。
三、被告所持以行竊之電動螺絲起子，長約三十公分左右，前端
    為金屬材質，業據被告供陳在卷（本院卷第二十五頁審判筆
    錄），客觀上足以對人之身體及生命造成危害，為刑法上所
    稱之兇器。核被告攜帶上開兇器著手竊盜，尚未取得財物，
    即遭查獲之所為，係犯刑法第三百二十一條第二項、第一項
    第三款之攜帶兇器加重竊盜未遂罪。起訴書記載被告所犯係
    刑法第三百二十一條第一項第三款之加重竊盜既遂罪，但公
    訴檢察官已當庭更正為第三百二十一條第二項、第一項第三
    款之加重竊盜未遂罪（本院卷第二十六頁審判筆錄），併予
    敘明。其利用不知情莊錦龍遂行犯罪，為間接正犯。另查，
    被告前於九十年間因詐欺案件，經本院九十一年度簡字第二
    八六號刑事簡易判決判處有期徒刑三月，如易科罰金以銀元
    三百元折算一日確定，九十一年九月五日執行有期徒刑完畢
    等情，有臺灣嘉義地方法院檢察署刑案資料查註紀錄表、臺
    灣高等法院被告前案紀錄表各一份在卷足考（偵查卷第五頁
    至第六頁，本院卷第三頁至第五頁），其受有期徒刑之執行
    完畢，五年以內再犯本件有期徒刑以上之罪，為累犯，應依
    刑法第四十七規定，加重其刑。被告著手犯行而不遂，應依
    刑法第二十六條前段減輕其刑。前開加重減輕事由，並先加
    後減之。本院爰依被告之陳述（本院卷第二十六頁審判筆錄
    ）及前開前案紀錄資料，審酌被告年富力盛，不知進取，貪
    圖他人財物之犯罪動機及目的；犯罪時未受明確之刺激；持
    電動螺絲起子拆卸鐵皮進行竊盜之手段；已婚，二個子女，
    分別為一、二歲，妻子為大陸籍，離家出走，小孩由妹妹照
    顧，父母健在，與父母同住，須負撫養之責，二兄一姐，之
    前幫忙種田，月入一萬餘元之生活狀況；前有竊盜、詐欺、
    公共危險等前科，品行不佳；國中肄業之智識程度；與被害
    人素不相識；犯行破壞社會秩序，違反注意義務重大；事後
    尚能坦承犯行之態度等一切情狀，判處如主文所示之刑，並
    諭知易科罰金之折算標準，以示懲儆。
四、被告持以行竊之電動螺絲起子一支，係其向不知情之莊錦龍
    所借用之物品，被告、證人莊錦龍均對此堅稱不移（警卷第
    五頁調查筆錄，偵查卷第二十三頁訊問筆錄，本院卷第二十
    四頁至第二十五頁審判筆錄），且查無證據得認上開物品確
    係被告所有之物，不另宣告沒收。
據上論斷，應依刑事訴訟法第二百七十三條之一第一項、第二百
九十九條第一項前段，刑法第三百二十一條第二項、第一項第三
款、第四十七條、第二十六條前段、第四十一條第一項前段，罰
金罰鍰提高標準條例第一條前段、第二頁，判決如主文。
本案經檢察官陳昭廷到庭執行職務。
中    華    民    國    95    年    6     月    30    日
                        刑事第一庭  法  官  張 道 周
上列正本證明與原本無異。
如不服本判決，應於判決送達後10日內向本院提出上訴狀（應附
繕本）。告訴人或被害人如對於本判決不服者，應具備理由請求
檢察官上訴，其上訴期間之計算係以檢察官收受判決正本之日期
為準。
中    華    民    國    95    年    6     月    30    日
                                    書記官  黃 意 雯
附記本判決之論罪法條全文
刑法第三百二十一條第一項第三款、第二項
犯竊盜罪而有左列情形之一者，處六月以上、五年以下有期徒刑
：
  三、攜帶兇器而犯之者。
前項之未遂犯罰之。


司法院資訊處製作；財團法人民間司法改革基金會備份。
